臺灣新北地方法院刑事裁定
                                     111年度聲字第3395號
聲  請  人  臺灣新北地方檢察署檢察官
受  刑  人  張綺彥


上列聲請人因受刑人數罪併罰有二裁判以上，聲請定其應執行之
刑（111年度執聲字第2480號），本院裁定如下：
    主  文
聲請駁回。
    理  由
一、聲請意旨略以：受刑人張綺彥因犯竊盜等案件，先後經判決
    確定如附表所載，應依刑法第53條、第51條第6款，定其應
    執行之刑，爰依刑事訴訟法第477條第1項聲請裁定等語。
二、按數罪併罰案件定應執行刑之實體裁判確定後，即生實質之
    確定力，除因增加經另案判決確定合於數罪併罰規定之其他
    犯罪，或原定應執行刑之部分罪刑，經赦免、減刑或因非常
    上訴或再審程序撤銷改判，致原裁判所定應執行刑之基礎變
    動，或有其他客觀上責罰顯不相當之特殊情形，為維護極重
    要之公共利益，而有另定應執行刑必要者外，法院應受原確
    定裁定實質確定力之拘束，即業經定應執行刑確定之各罪，
    除有上開例外情形外，法院再就該各罪之全部或部分重複定
    其應執行刑，均屬違反一事不再理原則，不以定應執行刑之
    各罪範圍完全相同者為限，有最高法院110年度台抗字第220
    、750、1832號等裁定意旨可參。
三、經查：
　㈠受刑人於附表「犯罪日期」欄所示之時間，因犯竊盜案件，
    經本院先後判處如附表「宣告刑」欄所示之刑，均經分別確
    定在案，此有臺灣高等法院被告前案紀錄表與附表所示各案
    件之刑事判決可參，此部分事實固堪認定。
　㈡然附表編號1至4所示罪刑，前已與附表一編號5、6所示罪刑
    ，經本院以111年度聲字第1976號裁定定應執行刑拘役120日
    確定，有臺灣高等法院被告前案紀錄表、上開裁定附卷可稽
    。上開本院111年度聲字第1976號裁定均未有經赦免或減刑
    ，或因非常上訴或再審程序而撤銷改判之情形，即本院111
    年度聲字第1976號裁定所酌定應執行刑之基礎並未變動，自
    已發生生實質確定力，且本件並未見聲請意旨主張有何「因
    增加經另案判決確定合於數罪併罰規定之其他犯罪」、「原
    定應執行刑之部分罪刑，經赦免、減刑或因非常上訴或再審
    程序撤銷改判」，致原裁判所定應執行刑之基礎變動，或有
    「其他客觀上責罰顯不相當之特殊情形，為維護極重要之公
    共利益」，而有就附表編號1至4所示罪刑自本院111年度聲
    字第1976號裁定中分拆，再與附表編號5至6所示罪刑定應執
    行之刑之必要，故聲請意旨聲請就附表編號1至6所示之罪刑
    定應執行刑違反一事不再理原則，故檢察官本件之聲請難認
    合法，自應予以駁回。
四、依刑事訴訟法第220條，裁定如主文。 
中　　華　　民　　國　　111 　年　　11　　月　　30　　日
                  刑事第十八庭   法  官   詹蕙嘉
上列正本證明與原本無異。
如不服本裁定，應於裁定送達後五日內敘明抗告理由，向本院提
出抗告狀。
                                 書記官   方志淵
中　　華　　民　　國　　111 　年　　12　　月　　1 　　日
附表：
      編號  1 2 3  罪名  竊盜 竊盜 竊盜  宣告刑  拘役55日 拘役40日 拘役50日  犯罪日期  110/08/12 110/10/23 110/11/09  偵查(自訴)機關 年度案號  新北地檢110年度偵字第47738號 新北地檢110年度偵字第47738號 新北地檢110年度偵字第47738號   法　　院 新北地院 新北地院 新北地院  最後事實審 案　　號 111年度簡字第289號 111年度簡字第289號 111年度簡字第289號   判決日期 111/01/28 111/01/28 111/01/28   法院 新北地院 新北地院 新北地院  確定 判決 案號 111年度簡字第289號 111年度簡字第289號 111年度簡字第289號   判　　決 確定日期 111/03/11 111/03/11 111/03/11  是否為得易科 罰金之案件  是 是 是  備註  新北地檢111年度執字第3055號 新北地檢111年度執字第3055號  新北地檢111年度執字第3055號   編號1-4應執行刑為120日（111執更2246號，已易科罰金執行完畢）    

      編號  4 5 6  罪名  竊盜 竊盜 竊盜  宣告刑  拘役20日 拘役10日 拘役3日4次  犯罪日期  110/08/13 111/01/21 110/12/20、111/01/03 111/01/03、111/01/05  偵查(自訴)機關 年度案號  新北地檢110年度偵字第46219號 新北地檢111年度偵字第21399、22820號 新北地檢111年度偵字第21399、22820號   法　　院 新北地院 新北地院 新北地院  最後事實審 案　　號 111年度簡字第973號 111年度簡字第2910號 111年度簡字第2910號   判決日期 111/03/28 111/09/05 111/09/05   法院 新北地院 新北地院 新北地院  確定 判決 案號 111年度簡字第973號 111年度簡字第2910號 111年度簡字第2910號   判　　決 確定日期 111/05/13 111/10/12 111/10/12  是否為得易科 罰金之案件  是 是 是  備註  新北地檢111年度執字第4833號 新北地檢111年度執字第10881號  新北地檢111年度執字第10881號   編號1-4應執行刑為120日（111執更2246號，已易科罰金執行完畢） 編號5、6定應執行刑為20日   

附表一：
(業經本院以111年度聲字第1976號裁定定應執行刑拘役120日，
於111年8月4日確定，且於111年8月30日易科罰金執行完畢)
      編號  1 2 3  罪名  竊盜 竊盜 竊盜  宣告刑  拘役55日 拘役40日 拘役50日  犯罪日期  110/08/12 110/10/23 110/11/09  偵查(自訴)機關 年度案號  新北地檢110年度偵字第47738號 新北地檢110年度偵字第47738號 新北地檢110年度偵字第47738號   法　　院 新北地院 新北地院 新北地院  最後事實審 案　　號 111年度簡字第289號 111年度簡字第289號 111年度簡字第289號   判決日期 111/01/28 111/01/28 111/01/28   法院 新北地院 新北地院 新北地院  確定 判決 案號 111年度簡字第289號 111年度簡字第289號 111年度簡字第289號   判　　決 確定日期 111/03/11 111/03/11 111/03/11  是否為得易科 罰金之案件  是 是 是  備註  新北地檢111年度執字第3055號 新北地檢111年度執字第3055號  新北地檢111年度執字第3055號 

      編號  4 5 6  罪名  竊盜 竊盜 竊盜  宣告刑  拘役20日 拘役10日 拘役20日  犯罪日期  110/08/13 110/10/23 110/10/29  偵查(自訴)機關 年度案號  新北地檢110年度偵字第46219號 新北地檢111年度偵字第5813號 新北地檢111年度偵字第5813號   法　　院 新北地院 新北地院 新北地院  最後事實審 案　　號 111年度簡字第973號 111年度簡字第1256號 111年度簡字第1256號   判決日期 111/03/28 111/05/12 111/05/12   法院 新北地院 新北地院 新北地院  確定 判決 案號 111年度簡字第973號 111年度簡字第1256號 111年度簡字第1256號   判　　決 確定日期 111/05/13 111/06/21 111/06/21  是否為得易科 罰金之案件  是 是 是  備註  新北地檢111年度執字第4833號 新北地檢111年度執字第6139號